臺灣臺北地方法院刑事判決
公　訴　人　臺灣臺北地方法院檢察署檢察官
被　　　告　丙○○
選任辯護人　陳詩經律師
被　　　告　丁○○○
選任辯護人　洪銘徽律師
上列被告等因傷害案件，經檢察官提起公訴（92年度偵字第796
號），本院判決如下：
    主  文
丙○○、丁○○○共同連續傷害人之身體，各處有期徒刑捌月。
    事  實
一、丙○○及丁○○○二人均係財團法人中心診所醫院之看護工
    ，於民國91年5月間起，負責照護已為植物人而無行為能力
    之病患林鴻，詎渠二人竟基於共同傷害之概括犯意聯絡，於
    91年5月26日起至同年6月26日止之照護期間，以徒手掐捏或
    拍打林鴻手臂、大腿、肩部、生殖器等超越看護所必要之傷
    害行為傷害林鴻，使林鴻身上受有手臂、大腿、肩部、生殖
    器外部多處瘀傷。嗣因林鴻之配偶甲○○○經由護士告知而
    發現林鴻身上有多處不明瘀傷，始由林鴻之女乙○○裝設監
    視錄影器材拍攝後始悉上情。
二、案經林鴻之配偶甲○○○訴由臺北市政府警察局大安分局報
    請臺灣臺北地方法院檢察署檢察官偵查起訴。
    理  由
一、訊據被告丙○○、丁○○○固坦承為被害人林鴻之看護等事
    實，惟矢口否認有何傷害犯行，均辯稱：拍背和按摩係看護
    之正當行為，且病人身上之瘀青、紅腫係植物人長期臥床的
    病兆，並非伊等造成的，又伊二人僅有幫被害人換尿袋，不
    知被害人生殖器為何會有淤青云云。然查：被害人林鴻身上
    受有手臂、大腿、肩部、生殖器外部多處瘀傷，有照片7張
    在卷可稽，而被告二人用力掐捏或拍打被害人林鴻之行為，
    亦有監視錄影帶12捲及勘驗筆錄1份在卷足證，被告雖辯稱
    被害人林鴻身上之瘀青、紅腫係植物人長期臥床的病兆，並
    非伊等造成的云云。然觀之被害人林鴻身上淤青、紅腫均係
    小面積，局部之傷害，若係長期臥床，血液循環不良所致，
    應係較大面積，而非小面積之瘀血、紅腫，況且被害人生殖
    器外部之淤青更非換尿袋所能造成，可見被害人身上之上開
    傷害，並非被告二人正當之看護行為或被害人長期臥床所致
    ，被告二人所辯不足採信，本件事證明確，被告二人犯行洵
    堪認定。
二、核被告二人所為，均係犯刑法第277條第1項之傷害罪。渠等
    就上開犯行，有犯意之聯絡及行為之分擔，皆為共同正犯。
    被告等多次犯行，時間緊接，方法相同，觸犯構成犯罪構成
    要件相同之罪名，顯均係基於概括犯意，應依連續犯之規定
    論以一罪，並均加重其刑。爰審酌被告二人身為看護工，對
    於所照顧之病患應較一般人更具耐心及同理心，惟被告二人
    竟為上開犯行，使被害人遭受無尊嚴之對待而有口難言，且
    被告二人犯後猶飾詞狡辯、矢口否認犯行，態度不佳，難認
    具有悔意，及渠等犯罪之動機、目的、所生危害、被告之品
    行、智識程度等一切情狀，各量處如主文所示之刑。
三、據上論斷，應依刑事訴訟法第299條第1項前段、刑法第28條
    、第56條、第277條第1項，罰金罰鍰提高標準條例第1條前
    段，判決如主文。
本案經檢察官蕭惠菁到庭執行職務
中　　華　　民　　國　  94  　年　 　8　　月  　29  　日
                　刑事第六庭  審判長  法　官　曾正龍
                                      法  官  趙子榮
                                      法  官  郭惠玲
以上正本證明與原本無異
如不服本判決，應於判決送達後10日內向本院提出上訴狀。
                                      書記官  方蟾苓
中　　華　　民　　國　  94  　年　 　8　　月  　29  　日
